臺灣臺南地方法院刑事判決
111年度交訴字第199號
公  訴  人  臺灣臺南地方檢察署檢察官
被      告  吳柏栩


上列被告因過失致死案件，經檢察官提起公訴（111年度偵字第1
4804號），被告於本院準備程序中就被訴事實為有罪之陳述，經
本院合議庭裁定由受命法官獨任進行簡式審判程序，判決如下：
    主  文
吳柏栩犯過失致人於死罪，處有期徒刑陸月，如易科罰金，以新
臺幣壹仟元折算壹日。緩刑參年，並應依附件二調解筆錄所示內
容支付損害賠償。
    事實及理由
一、本判決所引用具傳聞證據性質之供述證據，因本案採行簡式
    審判程序，復無其他不得作為證據之法定事由，依刑事訴訟
    法第159條第2項、第273條之2規定，應認均有證據能力。另
    本判決所引用之非供述證據，與本案待證事實均具有關聯性
    ，且無證據證明係公務員違背法定程序所取得，依刑事訴訟
    法第158條之4規定之反面解釋，亦均有證據能力。
二、本案犯罪事實及證據，除證據部分增列「被告吳柏栩於本院
    準備程序及審理時之自白」、「被告之證號查詢機車駕駛人
    資料1份」、「奇美醫療財團法人奇美醫院檢送之被害人潘
    秀蓮病歷資料1份」外，其餘均引用檢察官起訴書之記載（
    如附件一）。
三、論罪科刑：
　㈠核被告所為，係犯刑法第276條之過失致人於死罪。
　㈡被告於肇事後留在現場，且係於有偵查犯罪權限之公務員尚
    未發覺何人犯罪前，即主動向據報到場處理之員警坦承其為
    肇事車輛駕駛人，有臺南市政府警察局永康分局交通分隊道
    路交通事故肇事人自首情形紀錄表1份在卷可參（相驗卷第1
    03頁），又被告並未逃避偵審程序，堪認被告於前開犯行未
    被發覺前即自首並有接受裁判之意，爰依刑法第62條前段規
    定，減輕其刑。
　㈢爰審酌被告駕車行經設有閃光紅燈之交岔路口，疏未注意暫
    停讓幹線道車優先通行，即貿然左轉，肇致本案車禍事故之
    發生，致被害人受有如附件一所示左側股骨幹閉鎖性骨折等
    傷害，並因左股骨骨折處附近軟組織壞死、蓄膿，傷口感染
    續發菌血症、敗血症及敗血性休克，最終不幸死亡，使被害
    人家屬陳炳麟、陳炳皇慟失至親，實屬不該；復考量被害人
    亦有疏未注意車前狀況並減速慢行之過失，雙方之過失情節
    、程度，及被告犯後坦承犯行，並與被害人家屬陳炳麟、陳
    炳皇調解成立，約定賠償新臺幣100萬元，而徵得諒解，有
    附件二之本院調解筆錄1份附卷可參（本院卷第77至78頁）
    ，犯後態度尚佳；兼衡被告前無任何犯罪前科之素行（有臺
    灣高等法院被告前案紀錄表在卷可查），暨其於本院審理時
    自述之智識程度及家庭經濟生活狀況（本院卷第34頁）等一
    切情狀，量處如主文所示之刑，並諭知易科罰金之折算標準
    。
　㈣末查，被告前未曾因故意犯罪受有期徒刑以上刑之宣告，有
    臺灣高等法院被告前案紀錄表1份在卷可查，本院審酌被告
    素行尚佳，因一時疏忽致罹刑章，犯後已坦承犯行，且與被
    害人家屬調解成立並約定賠償而徵得諒解，足見被告積極面
    對己錯，有盡力彌補損害之誠意，堪信其經此科刑教訓，應
    當知所警惕而無再犯之虞，本院因認本件刑之宣告以暫不執
    行為適當，爰依刑法第74條第1項第1款規定，宣告緩刑3年
    。另審酌被告尚未履行賠償義務完畢，為兼顧被害人家屬之
    權益，確保被告履行其承諾之賠償，以確實收緩刑之功效，
    本院認有命被告依附件二調解筆錄所示內容履行賠償義務之
    必要，爰併依刑法第74條第2項第3款規定，諭知被告應依附
    件二調解筆錄所示內容，向被害人家屬支付損害賠償。倘被
    告未遵循本院所諭知前揭緩刑期間之負擔而情節重大，或有
    其他符合法定撤銷緩刑之原因者，均可能由檢察官聲請撤銷
    本件緩刑宣告，而生仍須執行所宣告之刑之後果，附予敘明
    。
據上論斷，應依刑事訴訟法第273條之1第1項、第299條第1項前
段、第310條之2、第454條第2項，判決如主文。
本案經檢察官黃彥翔提起公訴，檢察官黃信勇到庭執行職務。
中　　華　　民　　國　　111 　年　　11　　月　　22　　日
                  刑事第十三庭  法　官  吳彥慧
以上正本證明與原本無異。
如不服本判決應於收受本判決後20日內向本院提出上訴書狀，並
應敘述具體理由。其未敘述上訴理由者，應於上訴期間屆滿後20
日內向本院補提理由書狀（均須按他造當事人之人數附繕本）「
切勿逕送上級法院」。 
　　　　　　　　　　　　　　　　書記官  張儷瓊
中　　華　　民　　國　　111 　年　　11　　月　　23　　日
附錄本案論罪科刑法條：
中華民國刑法第276條
因過失致人於死者，處5年以下有期徒刑、拘役或50萬元以下罰
金。
附件：
臺灣臺南地方檢察署檢察官起訴書
                                    111年度偵字第14804號
　　被　　　告　吳柏栩　男　28歲（民國00年0月00日生）
　　　　　　　　　　　　住○○市○區○○路000巷0弄0號
　　　　　　　　　　　　國民身分證統一編號：Z000000000號
　　選任辯護人　戴勝利律師（嗣經解除委任）
　　　　　　　　林仲豪律師（嗣經解除委任）
　　　　　　　　吳佳龍律師（嗣經解除委任）
上列被告因過失致死案件，業經偵查終結，認應提起公訴，茲將
犯罪事實及證據並所犯法條分敘如下：
　　　　犯罪事實
一、吳柏栩於民國110年11月19日10時40分許，駕駛車牌號碼000
    -0000號普通重型機車沿臺南市永康區正北三路91巷由西往
    東方向行駛，行經該巷與正北三路口時，原應注意支線道車
    應讓幹線道車先行，且依當時現場之客觀情況，並無不能注
    意之情事，竟疏未注意而貿然左轉；適有潘秀蓮（無適當之
    駕駛執照）駕駛車牌號碼000-000號普通重型機車沿正北三
    路由北往南方向駛來，2車發生碰撞，致潘秀蓮受有左側股
    骨幹閉鎖性骨折、左側橈骨下端閉鎖性骨折、左側腕部挫傷
    、左側膝部挫傷等傷害，經送往奇美醫療財團法人奇美醫院
    急診並接受手術後，於同年月24日返家休養，惟隨後因菌血
    症、敗血症和敗血性休克，於110年12月7日20時20分經其子
    陳炳麟發現死亡。
二、案經陳炳麟告訴及本署檢察官相驗後自動檢舉偵辦。
　　　　證據並所犯法條
一、證據清單：
編號 證據名稱 待證事實 1 被告吳柏栩於警詢時及偵查中之供述。　 被告於犯罪事實欄所載之時、地沿同欄所示行向，駕駛車牌號碼車牌號碼000-0000號普通重型機車，與被害人潘秀蓮駕駛之車牌號碼000-000號普通重型機車碰撞而發生事故之事實。 2 證人即告訴人陳炳麟於警詢及偵查中之證述。 被害人（即陳炳麟之母）因本件車禍受傷，隨後於110年12月7日20時20分許發現死亡之事實。 3 道路交通事故現場圖、道路交通事故調查報告表（一）、（二）各1份、現場照片及監視器畫面截圖35張 1、被告於犯罪事實欄所示之時、地，以如犯罪事實欄所載行向，駕車與被害人駕駛之車牌號碼000-000號普通重型機車碰撞而發生事故之事實。 2、事故發生時之現場道路狀況、事故後現場情形與車損情形。 4 1、臺灣臺南地方檢察署檢驗報告書（含相驗照片）、相驗屍體證明書各1份 2、奇美醫療財團法人奇美醫院診斷證明書（病歷號碼：00000000號）1紙 3、法務部法醫研究所解剖報告書暨鑑定報告書（法醫研究所（110）醫鑑字第1101103210號）1份 被害人因前述車禍受有如犯罪事實欄所述傷害，並因同欄所示之死亡原因而死亡之事實。 5 臺南市車輛行車事故鑑定覆議委員會覆議意見書（南覆0000000案）1份 經左列單位就本件車禍進行鑑定，鑑定意見如下： 1、被告駕駛普通重型機車支線道車未讓幹線道車先行，為肇事主因。 2、被害人無照駕駛普通重型機車，閃光黃燈路口，未注意車前狀況，未減速慢行，為肇事次因。 

二、按汽車行駛至交岔路口，其行進、轉彎，應遵守燈光號誌或
    交通指揮人員之指揮；閃光紅燈表示「停車再開」，車輛應
    減速接近，先停止於交岔路口前，讓幹線道車優先通行後認
    為安全時，方得續行，道路交通安全規則第102條第1項第1
    款、道路交通標誌標線號誌設置規則第211條第1項第2款分
    別定有明文。被告駕駛時，本應注意上述道路交通安全規定
    ，且依現場道路狀況，客觀上並無不能注意之情形，竟疏未注
    意而肇事，其駕駛行為顯有過失，且與被害人所受傷勢及死
    亡結果間具有相當因果關係甚明。綜上所述，本案被告犯嫌
    應堪認定。
三、核被告所為，係犯刑法第276條之過失致死罪嫌。
四、依刑事訴訟法第251條第1項提起公訴。
　  此　致
臺灣臺南地方法院
中　　華　　民　　國　 111　　年　　8 　　月　　11　　日
                              檢察官  黃  彥  翔
本件證明與原本無異
中　　華　　民　　國　 111　　年　　8 　　月　　18　　日
                              書記官  蔡  佳  芳
附錄本案所犯法條
中華民國刑法第276條
因過失致人於死者，處 5 年以下有期徒刑、拘役或 50 萬元以
下罰金。